# 利息收入在现金流量表中的列报

提问人：wucz 时间：2011-03-22 15:55:30
国际会计准则，对于利息收入可以列为经营活动或投资活动，国内会计准则是否也是这样列示，还是全部列入到经营活动？我公司的利息收入有来类，一类是存放在银行的利息收入，另外一类是拆借给关联公司，按银行同期基准利率收取的利息。

回答人：chenyiwei
对于拆借给关联公司的利息，国内准则并无明确规定。一般理解：如果把拆借的本金作为投资活动现金流量，则相应的利息也作为投资活动现金流量；如果把拆借的本金作为经营活动现金流量，则相应的利息也作为经营活动现金流量。